【裁判字號】    99,交簡上,19
【裁判日期】    990514
【裁判案由】    過失傷害
【裁判全文】
臺灣板橋地方法院刑事判決            99年度交簡上字第19號
上  訴  人  臺灣板橋地方法院檢察署檢察官
被      告  乙○
上列上訴人因被告過失傷害案件，不服本院民國98年12月4日98
年度交簡字第5423號第一審判決（聲請簡易判決處刑案號：98年
度偵字第18642 號），提起上訴，本院管轄之第二審合議庭判決
如下：
    主  文
上訴駁回。
    事實及理由
一、本案經本院審理結果，認第一審以被告乙○所為係犯刑法第
    284 條第1 項前段之過失傷害罪，判處拘役五十日，如易科
    罰金，以新臺幣一千元折算一日，其認事用法均無違誤，量
    刑亦屬適當，應予維持，並引用如附件第一審判決書所記載
    之事實、證據及理由。
二、本件檢察官提起上訴意旨略以：告訴人甲○○具狀表示原審
    未審酌被告推諉卸責之犯後態度，亦未考量告訴人因本件交
    通事故業經進行醫療手術兩次，且自事故迄今仍未完全痊癒
    等情，僅判處被告拘役五十日，顯屬過輕，因而請求檢察官
    上訴，經核尚非顯無理由，爰提起上訴，請求撤銷原判決，
    另為適當之判決等語。
三、經查：
    (一)本件被告係駕車停放於路側時，未注意後方來車，逕行打
      開駕駛座之車門，致由後方同向騎機車而來之告訴人甲○
      ○閃避不及而撞擊並跌倒受傷，告訴人因而受有右手腕挫
      傷、右手第五手指伸肌遠端受傷、胸壁挫傷、雙膝擦挫傷
      等傷害，而被告於案發後自首犯罪，坦承犯行，並與告訴
      人多次調解，復通知保險公司出面處理，且表明願償告訴
      人新臺幣（下同）25萬元，惟因告訴人請求賠償140 萬元
      ，致未能達成和解等情，為被告供認不諱，原審判決審酌
      被告之素行、本件車禍之過失程度、告訴人之傷勢嚴重程
      度及雙方事後洽談和解之經過情形等一切情狀，而量處被
      告拘役五十日，如易科罰金，以新臺幣一千元折算一日之
      刑度，至為允當，查無失入或失出之情。公訴人雖以被告
      未能與告訴人達成和解，且告訴人傷勢不輕為由提起上訴
      ，惟前開被告所受傷勢相關證據資料均已於原審判決之前
      提出，原審法院參酌後又為被告及告訴人安排調解，復傳
      喚被告及告訴人到庭訊問，就上開情事均已詳為審酌，上
      訴意旨徒以告訴人之意見而指原審判決量刑過輕，容非可
      採。
    (二)告訴人於本院訊問時雖又指稱：本件車禍之後，造成伊精
      神有問題，已領有殘障手冊及重大傷病卡，並提出其中華
      民國身心障礙手冊及重大傷病免自行部分負擔證明卡為證
      ，認原審法院未能審酌及此，量刑過輕云云。惟查，本件
      告訴人於本件車禍發生後，警察到場之前，尚且自行回家
      休息，再回到現場接受警方之處理一節，為其本人所自承
      。而其於車禍發生後之98年3 月5 日至天主教耕莘醫院永
      和分院就診，經診斷為「右側腕受傷疑似骨折，左側膝挫
      傷，其他表淺損傷，磨損或擦傷，多處及未明示位置者。
      」，嗣其於98年4 月21日至同院門診就診，經診斷為「右
      側手腕挫傷，疑腕部三角軟骨韌帶組群受傷，右手第五指
      伸肌遠端部分受傷，胸壁挫傷，雙膝挫擦傷。」，又其後
      於98年7 月3 日至國防醫學院三軍總醫院就診，經診斷為
      「右腕挫傷，右腕遠端尺骨撞擊症候群，右腕遠端橈尺骨
      關節韌帶受損，右足踝肌腱炎。」等情，有前開醫院之診
      斷證明書共三紙在卷可按。綜上以觀，本件告訴人所受傷
      勢均為跌倒所受之身體挫擦傷，衡諸常理，被告既未因車
      禍致頭部遭到撞擊，則其受上開身體外部之挫擦傷，顯然
      與其精神方面之疾病並無因果關係可言。是本件告訴人指
      稱被告肇致車禍致其精神有問題，原審量刑過輕云云，自
      非可採，附此說明。
    (三)綜上所述，檢察官援引告訴人之意見提起本件上訴，而認
      原審量刑過輕，請求本院撤銷改判，自非可採，應予駁回
      。
據上論斷，應依刑事訴訟第455 條之1 第1 項、第3 項、第368
條、第373 條，判決如主文。
本案經檢察官林常智到庭執行職務。
中    華    民    國    99    年    5     月    14    日
                    交通法庭審判長法  官  陳信旗
                                  法  官  俞秀美
                                  法  官  許映鈞
以上正本證明與原本無異
本件不得上訴
                                  書記官  蔡一如
中    華    民    國    99    年    5     月    14    日
附錄本案所犯法條：
中華民國刑法第284條
因過失傷害人者，處6 月以下有期徒刑、拘役或5 百元以下罰金
，致重傷者，處1 年以下有期徒刑、拘役或5 百元以下罰金。
從事業務之人，因業務上之過失傷害人者，處1 年以下有期徒刑
、拘役或1 千元以下罰金，致重傷者，處3 年以下有期徒刑、拘
役或2 千元以下罰金。

司法院資訊處製作；財團法人民間司法改革基金會備份。
